# 请教陈版，事业单位改制前一次性缴纳的社会保险是否可以调整期初留存收益

提问人：Manson_Luci 时间：2019-12-09 09:24:00
某事业单位预计 2020 年-2021 年改制为有限公司，原离退休工资由事业单位承担，改制后由社会保险承担，现经测算需补缴大额社会保险，对企业当期损益产生重大影响，请问此部分补缴金额是否可以调整期初留存收益？
是否有相关支持？

回答人：chenyiwei
这部分支出不属于财企 [2009]117号、财企 [2010]84 号等文件的适用范围，在没有其他特殊规定的情况下，应不能直接冲减权益。如果该事业单位此前是企业化管理，执行企业的财务和会计制度，则应按照精算结果和主管部门的批复确定的应补缴金额确认负债，并调整当期损益。